# 请教陈老师：关于收入中的单项履约义务

提问人：gotoschool_ 时间：2023-06-03 12:08:
陈老师您好：
应用指南中有两个案例，一个表明不同商品可明确区分，一个表明是不可明确区分，这两个案例如下，请问有什么区别？
1.甲生物制药公司将其拥有的某合成药的专利权许可证授予乙公司，授权期限为 10 年。同时，甲公司承诺为乙公司生产该种药品。除此之外，甲公司不会从事任何与支持该药品相关的活动。该药品的生产流程特殊性极高，没有其他公司能够生产该药品（专利和生产服务不可明确区分的）
2.丙公司与客户签订合同，向客户销售一台其生产的可直接使用的医疗设备，并且在未来 3 年内向该客户提供用于该设备的专用耗材。该耗材只有丙公司能够生产，因此客户只能从丙公司购买该耗材。该耗材既可与设备一起销售，也可单独对外销售（设备和耗材可明确区分）
谢谢陈老师！

回答人：chenyiwei
案例 1 ：属于授予知识产权许可的交易，虽然名义上授予乙公司专利使用权，但乙公司从该使用权中获益的唯一方式是出售使用该专利权生产的药品，而该种药品的生产服务只能由本企业提供。客户不能不依赖于本企业提供的代生产服务。由于被授予方只能通过采购和销售由本企业生产的药品来实现其中的经济利益，故两者不可明确区分。
案例 2 ：该设备的使用主导权已经转移给客户，耗材必须从丙公司采购，不影响客户对其使用的主导权。专用耗材对客户使用该设备的权利不构成障碍，且设备和耗材销售无对应关系，因此两者可以明确区分。